臺灣高等法院刑事判決　　　　　　　　　　　　九十三年度上更(二)字第二八一號
　　上　訴　人
　　即　被　告　甲○○
右上訴人因違反槍砲彈藥刀械管制條例案件，不服臺灣桃園地方法院九十一年度訴緝
字第七三號，中華民國九十一年八月五日第一審判決（起訴及併辦案號：臺灣桃園地
方法院檢察署九十年度偵字第一五四八五號、九十一年度偵字第二三五六號），提起
上訴，判決後，經最高法院第二次發回更審，本院判決如左：
    主  文
原判決撤銷。
甲○○未經許可，持有可發射子彈具有殺傷力之改造玩具手槍，累犯，處有期徒刑拾
月，併科罰金新臺幣伍萬元，罰金如易服勞役，以銀元佰元即新臺幣玖佰元折算壹
日。
扣案之仿Ｐ‧ＢＥＲＥＴＴＡ廠半自動手槍製造之改造玩具手槍壹支（含彈匣壹個）
沒收。
    事  實
一、甲○○曾於民國（下同）八十四年間因違反麻醉藥品管理條例案件，經本院於八
    十五年三月十三日以八十五年度上易字第五六○號判處有期徒刑八月確定，復於
    八十五年間因違反麻醉藥品管理條例，經臺灣桃園地方法院於八十五年十一月二
    十日判處有期徒刑八月，於八十六年一月二十七日確定，嗣二罪接續執行，於八
    十六年十月十四日縮刑期滿執行完畢。詎其仍不知悛悔，未經許可，於九十年九
    月十日下午六時許，在桃園縣龍潭鄉龍潭國中後方小路旁，自某姓名年籍不詳綽
    號「阿文」之成年男子（約二十五歲左右），取得具有殺傷力之仿Ｐ‧ＢＥＲＥ
    ＴＴＡ廠半自動手槍製造之改造玩具手槍乙支（含彈匣一個）及不具殺傷力之子
    彈一顆（上開改造之玩具手槍與彈匣及子彈均以報紙包裹，再裝置在七－ＥＬＥ
    ＶＥＮ之塑膠袋內），旋即未經許可，無故持有。嗣於同（十）日晚間八時許，
    攜帶前揭裝有槍彈之七－ＥＬＥＶＥＮ之塑膠袋步行至同鄉○○路三四四巷二十
    號萊茵汽車旅館大門出口處時，適桃園縣警察局平鎮分局刑事組據報謂該處萊茵
    汽車旅館有人藏有毒品，乃前往該處盤查臨檢，甲○○於有偵查犯罪職權之平鎮
    分局刑事組偵查員尚未發覺其手提之塑膠袋內裝有可發射子彈具有殺傷力之改造
    玩具手槍（含彈匣一個）前，即主動向警承認持有前揭改造玩具手槍（含彈匣一
    個），向警自首犯罪接受裁判，並繳前開可發射子彈具有殺傷力之改造玩具手槍
    一支與彈匣一個，由警方查扣在案。
二、案經甲○○向桃園縣警察局平鎮分局刑事組自首，由桃園縣警察局平鎮分局報請
    臺灣桃園地方法院檢察署檢察官偵查起訴。
    理  由
一、被告甲○○於右揭時地，未經許可，自綽號「阿文」之成年男子取得以七─ＥＬ
    ＥＶＥＮ塑膠袋裝置之上開具有殺傷力之仿Ｐ‧ＢＥＲＥＴＴＡ廠半自動手槍製
    造之改造玩具手槍乙支（含彈匣一個）及不具殺傷力之子彈一顆等情，已據被告
    於警詢、偵查中、原審審理、本院前審及本院審理時供承在卷（偵查卷第五頁正
    面、背面；第二十一頁背面、二十二頁；原審卷第一九頁；本院九十一年度上訴
    字第三○八二號刑事卷第三五頁、第五六頁、五七頁；本院上更（一）卷第四一
    頁、第一三七頁、第一四六頁、本院九十三年七月七日審理筆錄），並有上開仿
    Ｐ．ＢＥＲＥＴＴＡ廠半自動手槍製造之改造玩具手槍乙支（含彈匣一個）扣案
    足稽（偵查卷第一六頁、二七頁）。上揭仿Ｐ‧ＢＥＲＥＴＴＡ廠半自動手槍製
    造之改造玩具手槍乙支（含彈匣一個）經送鑑定結果，認係仿Ｐ‧ＢＥＲＥＴＴ
    Ａ廠半自動手槍製造之金屬玩具手槍換裝車造之金屬槍管改造而成，其滑套及槍
    身均為金屬材質，其擊發機械正常，具發射子彈功能，認具殺傷力，有內政部警
    政署刑事警察局九十年十月四日，刑鑑字第一九０三七二號鑑驗通知書一紙在卷
    足憑。被告於原審辯稱其不知有殺傷力云云，無非空言，自不足取。本件事證明
    確，被告犯行堪以認定。
二、惟值斟酌者，即被告抗辯其係自首並報繳持有之槍枝一節是否屬實，茲說明如下
    ：
  (一)按刑法第六十二條關於自首規定所謂之「發覺」，係指該管公務員已知悉犯罪事
    實並知犯罪人為何人或對其發生嫌疑時，即得謂為已發覺，但此項對犯人之嫌疑
    ，仍須有確切之根據得為合理之可疑者，始足當之，若單純主觀上之懷疑，要不
    得謂已發生嫌疑；又所謂知悉，固不以確知其為犯罪之人為必要，但必其犯罪事
    實，確實存在，且為該管公務員所確知，始屬相當。最高法院二十年上字第一七
    二一號、二十六年渝上字第一八三九號、七十二年台上字第六四一號、七十五年
    台上字第一六三四號判例分別著有明文。再自首，祇以犯人在其犯罪未發覺前，
    向該管公務員自承犯罪而受裁判為已足，不以言明「自首」並「願受裁判」為必
    要（最高法院三十年上字第一四Ｏ號、六十三年台上字第一一Ｏ一號判例意旨）
    。
  (二)被告甲○○於原審審理時供稱：「當天晚上六點多，我在龍潭國中旁等朋友，剛
    好遇到阿文騎腳踏車過來．．．，他又告訴我說檢到一把手槍，問我要不要，我
    就說要，接著我就把槍拿過來看，剛好前面在臨檢，我就走到臨檢點去，警察問
    我有沒有
    他說裡面是一把槍，但我不知道有殺傷力，結果警察把我帶回分局，我要解釋，
    警察要我跟法官講」等語（原審卷第一九頁），於本院上訴審調查及審理時供稱
    ：「手槍是我朋友阿文交給我，當天臨檢時是我主動將槍交給警察。」、「我確
    實是主動將槍交給警察。」、「確實是我自己走過去主動將槍交給警察，我是自
    首的。」、「不是被查獲，我是主動繳交。」、「是我朋友在路邊撿到，剛好碰
    到警察臨檢，所以就將槍交出來。」各等語（本院九十一年度上訴字第三○八二
    號刑事卷第三十五頁、第三十六頁、第五六頁），於本院更一審除為同上抗辯外
    ，暨稱案發當日伊根本未去賓館，當日伊在龍潭國中路邊等朋友，遇見『阿文』
    ，『阿文』拿出該用報紙及塑膠袋包著的槍說是檢到的，問伊要不要，伊接過來
    後，朋友邱顯文載伊女友胡小蘭過來，伊告以「阿文」檢到並交付槍枝事，伊即
    被女友罵說找麻煩，前面在臨檢，伊女朋友就陪伊走路過去約三十公尺處的警察
    臨檢哨，伊跟警察說：『我朋友檢到一把槍交給你們』，警察講那裡這麼好，有
    槍可以撿，說要把伊帶走，要伊到平鎮分局協助調查，伊就跟他們去，伊有短暫
    持有槍枝之事實，約一個多小時，是伊女朋友怕伊惹麻煩，要伊交給警方，並不
    是警方主動查獲，警員鄒明賢、徐利行之証言是為了查槍的績效，所言警方主動
    查獲云云，並不實在等語（本院更一審卷第四十二頁、第四十八頁、第一三大頁
    ），一再抗辯有於犯罪未被發覺前自首，並主動交出槍枝之事實。
  (三)證人即承辦本件之桃園縣警察局平鎮分局警員鄒明賢於本院上訴審調查時固證稱
    ：「我們是接獲線報，知道萊茵汽車旅館的某一個房間內有人持有手槍，於是到
    萊茵汽車旅館，在旅館內部埋伏之員警看被告走出房間後通知我，我們在外面看
    到被告從旅館走出來，就在車道出入口等被告，看到被告後，上前盤查，當時他
    手上拿著７－１１超商的塑膠袋裡面有一報紙包著的東西，我們問他袋子裡放什
    麼，他支吾其詞，我們要求他打開，他才打開，因而查獲被告非法持有手槍」等
    語在卷（本院九十一年度上訴字第三○八二號刑事卷第四七頁），於本院更一審
    証稱：「當天我們接獲線報到萊茵汽車旅館，要去查毒品案，不是要去查槍枝案
　　」、「看見被告與一女子從汽車旅館中庭走出來」、「我就跟我同事四個人走到
  　汽車旅館外面等甲○○走出汽車旅館後，我們就上前盤查甲○○，問甲○○手上
    提的是什麼東西，甲○○剛開始支支吾吾的回答，後來我們三、四個便衣警員在
    汽車旅館大門口，當時徐利行還在櫃檯看資料，甲○○還沒有跟我們講說該塑膠
    袋裡面裝的是什麼東西，當時我們同事在場態度很堅持，一直問甲○○袋子裡面
    是何東西，要甲○○打開，後來甲○○不得已才將袋子打開，我們發現是一個報
    紙包的東西，後來甲○○打開的時候，才發覺是一把槍」、「我記得我當時有用
    手去碰觸塑膠袋的底部看物品的重量，看裡頭是軟的還是硬的，後來發現袋子蠻
    重的，直覺該塑膠袋裡面的東西蠻硬的，蠻重的」、「（為何你在本院前審中証
    稱是接獲線報知道汽車旅館內有人持有手槍？）因為時間隔了很久，那天線報應
    該檢舉毒品才對」、「線報是線民打電話跟我們講」等語（詳本院更一審卷第四
    十四頁、第四十五頁），証人即與鄒賢明共同在上址執行臨檢勤務之平鎮分局刑
　　事組警員徐利行於本院更（一）審証稱：「我們是依據線報，說萊茵汽車旅館內
　  某一號房內，人員進出複雜頻繁，有人在內吸食毒品，我們就在旅館櫃檯查房號
    資料，那時剛好看到甲○○跟一位女子從旅館內走出來，當時看到甲○○手上拿
    著一個統一超商的塑膠袋子，當時我們在櫃檯，因甲○○是平鎮分局的治安人口
    即有刑案前科紀錄的建檔人口，所以看到他就攔他下來問話，我們問他手上拿的
    是何東西？甲○○就支支吾吾，講不清楚袋子裡裝何物，以我們的專業，第一個
    判斷就是他手上袋子裡一定有非法的東西，當時我們另一個同事林信彥去摸他袋
    子，一摸就是鐵器硬硬的，摸就是一把槍枝的形狀，當時我同事林信彥就要甲○
    ○把袋子打開來，甲○○就自己打開後，看到第一層是報紙，再打開來是一把手
    槍，我們就把甲○○帶回分局偵辦」、「我們到萊茵汽車旅館那邊查毒品案，不
    是要去查槍枝案」、「印象中，我同事林信彥說他去摸塑膠袋的底部之後，告訴
    我說可能是一把槍，所以我們才要求甲○○將袋子打開」、「我在櫃檯與鄒明賢
    盤查甲○○的起點，約二公尺之內，所以盤查的經過我都有看到、聽到」等語（
    詳本院更一審卷第四十二頁、第四十三頁、第四十七頁），証人林信彥於本院更
    一審中証稱：「甲○○是我們分局治安人口」、「我跟其他同事走過去攔檢盤查
    甲○○，要他拿出証件，我們當時有表明是刑警，甲○○當時沒有出示証件」、
    「當時我們直接反應認為袋子裡的東西可能是毒品」、「甲○○不肯打開袋子，
    我們有同事就抓住那個袋子，要求甲○○打開」、「我也有去抓那袋子」、「我
    抓袋子的時候感覺裡面有重量，蠻硬的，感覺是鐵的東西」、「我們同事抓著袋
    子要求甲○○打開，結果打開報紙才發現是一把手槍」等語（詳本院更一審卷第
    六十六頁），依前開證人證詞觀之，警員鄒明賢原雖供稱：「線報說有人持有槍
    械」云云，但嗣已改稱：「當天我們接獲線報到萊茵汽車旅館，要去查毒品案，
    不是要去查槍枝案」等語，與證人警員徐利行証稱：「我們是依據線報，說萊茵
　　汽車旅館內某一號房內，人員進出複雜頻繁，有人在內吸食毒品」等語相符，足
　  見本件警方接獲之線報係「有人在萊茵賓館房間施用毒品」，而非「有人持有槍
    械」，委無足疑。再証人徐利行雖證稱當時伊人在櫃檯，相距二公尺，有看見及
    聽見鄒明賢在盤查被告云云，但證人鄒明賢證稱其等在萊茵旅館門口攔下被告，
    詢問被告袋子內為何物時，徐利行還在櫃檯看資料等語，足見被告於被詢問袋子
    內為何物及打開袋子等過程，証人徐利行均未親自為之，而係在櫃檯查証資料，
    是以就証人徐利行供述警員林信彥如何觸摸被告所提袋子內之物品以及是否因觸
    摸即知悉是一把槍的形狀等感知經驗，均應以親自盤查之林信彥及鄒明賢上開所
    述較為可信，而依証人林信彥及鄒明賢上開供詞，証人鄒明賢僅於觸摸後知悉袋
    內為「重的硬物」，林信彥則猜測袋內為毒品，經抓住袋子後感覺是「鐵」的東
    西，有重量及蠻硬的，均與知悉袋內物品係「槍枝」之事實，有明顯差別，更無
    証人徐利行所稱「一把槍枝的形狀」或林信彥摸了以後告知徐利行「可能是一把
    槍」等情形，自不能以警員在被告打開袋子前有觸摸該袋子，即認警員當時已發
    覺悉被告持有槍枝。
  (四)本件重點在於被告打開袋子之前或同時，有無向警方表明袋子裡之物品是槍枝，
    抑或被告係被動打開袋子後，始發現內有槍枝？此事關被告有無自首，得否受自
    首減刑寬典，及查獲之警員是否主動破獲槍枝案件，而有較高績效，甚而破案獎
    金等雙方之利害關係，自應加以查証。茲証人徐利行、鄒明賢及林信彥於本院雖
    均堅稱被告是自汽車旅館出來，被動地被查出持有槍枝，並非主動告以持有槍枝
    等語，與被告抗辯其未去汽車旅館，當時係主動向警方表示「阿文」所交付之袋
    子內有手槍等情不符。經查：警方查獲之線報係關於毒品而非槍枝，有如前述
    乃警員鄒明賢於本院前審中卻証稱線報係有人持有槍枝等語，是以前開員警之供
    詞是否均與事實相符，已有可疑。警員觸摸被告之袋子時，是否已摸出槍枝之
    形狀及知道袋子裡是手槍一節，警員徐利行雖證稱：「以我們的專業，第一個判
    斷就是他手上袋子裡一定有非法的東西，當時我們另一個同事林信彥去摸他袋子
    ，一摸就是鐵器硬硬的，摸就是一把槍枝的形狀，當時我同事林信彥就要甲○○
    把袋子打開來，甲○○就自己打開後，看到第一層是報紙，再打開來是一把手槍
    ，我們就把甲○○帶回分局偵辦」等語，但與真正觸摸之警員林信彥供稱：「當
    時我們直接反應認為袋子裡的東西可能是毒品」、「甲○○不肯打開袋子，我們
    有同事就抓住那個袋子，要求甲○○打開」、「我也有去抓那袋子」、「我抓袋
    子的時候感覺裡面有重量，蠻硬的，感覺是鐵的東西」、「我們同事抓著袋子要
    求甲○○打開，結果打開報紙才發現是一把手槍」等語不合，足見本件是否屬「
    已發覺被告持有槍枝」之事實，警員徐利行之供詞不無誇大過甚之虞，是以前開
    員警之証詞是否因主動破獲槍枝案件而有特殊之績效或獎金等利害，致陳述不實
    ，非無疑問。依本件刑事案件報告書所載，被告犯罪地點為「桃園縣龍潭鄉○
    ○路三四四巷二十號前」，與被告供述是在汽車旅館前路邊向警方自首之供述相
    合，而與警員至本院作証所稱見被告從旅館內走出來，於「車道出入口攔下被告
    」、「從櫃檯出來攔下被告」或「見被告走出汽車旅館後，就上前盤查」等相關
    供述尚有出入，是前開警員所為關於被告是自汽車旅館走出來後被攔下來之証詞
    ，自較不可採。被告於本院更一審供稱：警訊筆錄是警員寫好後，警察要伊跟
    著筆錄內容答話（詳本院卷第四十八頁），警員徐利行則供稱警訊筆錄是依被告
    自由意識所製作（詳本院卷第四十九頁），但該警訊筆錄係記載：「（如何查獲
    ？查獲何人？扣案何物？）警方見我獨自一人站於該處，在盤查時我因自己帶有
    違禁品（改造手槍）心虛緊張，警方口語命令我將攜帶之塑膠袋打開，並將外層
    之報紙打開，一見是改造手槍．．．」、「（你為何站於查獲地點？欲做何事？
    ）我在等朋友來接我」等語（詳偵卷第四頁背面、第五頁正面），核其內容與前
    開警員於本院更一審証稱被告是從汽車旅館走出來時被攔下來盤查等情，顯然不
    符，且關於警訊筆錄及移送報告書中均未載明前開警員所稱被告如何「與一女子
    從汽車旅館走出來，為警攔下盤問」之事實，足見本件獲案警員於本院更一審証
    稱被告係自汽車旅館走出來後，為警攔下盤問等情，亦未必屬實。況本案槍枝是
    否為警方主動破獲，前開員警之供詞非無瑕庛，再者，前開員警對於破案之過程
    ，自承塑膠袋係被告自己一層層打開等語，而衡情被告持有改造手槍，發現警察
    有盤查之舉，若不主動打開並承認內有手槍，待警察親自動手打開時，亦必查獲
    袋內物品為改造手槍，二者情節輕重顯然不同，被告自當選擇主動告知，始符常
    情，是綜觀上情，並參諸「罪疑唯輕」之法理，應認被告所辯伊其非自賓館走出
    ，而係在賓館外面路旁於打開塑膠袋及報紙前，即向警方主動告知塑膠袋內有手
    槍之事實，較為可採。
　(五)依上所述，本件警員所獲線報係指有人在萊茵汽車旅館持有毒品，而非有人持有
　  槍械，是以警方原並未知悉被告有持有改造手槍之犯罪事實，迨警員見被告「站
    立」或「步行經過」桃園縣龍潭鄉○○路三四四巷二十號前，因被告係「平鎮分
    局」之治安人口乃加盤查，並非有任何確切根據得生合理懷疑而認被告持有改造
    手槍，亦甚明確。被告持有改造手槍之犯罪，於其接受盤查時，尚屬「犯罪未發
    覺」之狀態，故不論被告係主動至警察面前，或其步行至該處時，係因屬「治安
    人口」而遭警盤查，其在警察面前打開塑膠袋及報紙之前或當時，既已主動告知
    警察內有手槍，自承犯罪，並報繳槍枝，接受裁判，揆諸前開說明，被告之行為
    ，自屬符合槍砲彈藥刀械管制條例第十八條第一項之規定，應依法減輕其刑。
三、核被告甲○○所為，係犯槍砲彈藥刀械管制條例第十一條第四項之未經許可持有
    可發射子彈具有殺傷力之改造玩具手槍罪。被告犯有如事實欄所述之犯罪科刑執
    行情形，有本院被告全國前案紀錄表在卷可稽，於五年之內再犯有期徒刑以上之
    本罪，為累犯，應依法加重其刑。按犯槍砲彈藥刀械管制條例之罪自首，並報繳
    其持有之全部槍砲、彈藥、刀械者，減輕或免除其刑，該條例第十八條第一項定
 　 有明文；此乃刑法第六十二條所謂自首減輕刑度之特別規定，應優先適用。被告
    於上開有偵查犯罪權限之平鎮分局刑事組偵查員尚未知悉其未經許可持有前揭具
    有殺傷力之改造玩具手槍犯罪之前，自行向警承認犯罪，接受裁判，並報繳其持
    有之全部槍枝，應依槍砲彈藥刀械管制條例第十八條第一項之規定，減輕其刑，
    並依刑法第七十一條第一項規定，先加後減之。
四、移送原審併辦部分（臺灣桃園地方法院檢察署九十一年度偵字第二三五六號被告
    甲○○違反槍砲彈藥刀械管制條例偵查案件影本）：
  (一)移送併辦意旨略以：被告甲○○於不詳時間起至九十年十一月底止，另持有具殺
    傷力仿半自動手槍製造之金屬玩具手槍及子彈一顆，因認被告此部分亦涉犯未經
    許可持有可發射子彈具有殺傷力之改造玩具手槍與子彈罪，與前開部分有連續犯
    之裁判上一罪關係云云。訊據被告堅詞否認有前開持有具殺傷力仿半自動手槍製
    造之金屬玩具手槍及子彈一顆等犯行，辯稱：前開槍砲案件係其友人乙○○於九
    十年十一月間遭警查獲時，將責任推給伊，乙○○於交保後，曾私底下找伊，要
    其將該持有槍彈之案件扛下，並以金錢補償，但伊未答應，乙○○所涉前開持有
    槍砲案件與伊本人無關等語。
  (二)按犯罪事實應依證據認定之，無證據不得推定其犯罪事實，刑事訴訟法第一百五
    十四條第一項定有明文；又所謂認定犯罪事實之證據，係指足以認定被告確有犯
    罪行為之積極證據而言，如未發現相當證據，或證據不足以證明，自不能以推測
    或擬制之方法，以為裁判基礎；再認定不利於被告之事實，須依積極證據，茍積
    極證據不足為不利於被告事實之認定時，即應為有利於被告之認定，更不必有何
    有利之證據，最高法院四十年台上字第八十六號與三十年台上字第八一六號判例
    可資參照。經查：
　證人乙○○於警詢時雖供稱：前開具殺傷力仿半自動手槍製造之金屬玩具手槍及
　  子彈一顆，稱係被告甲○○於九十年十一月底交付寄藏予伊云云，惟於臺灣桃園
    地方法院調查及審理時改稱：前開槍彈事實上係伊於八十九年六月下旬在北二高
    龍潭交流道附近草叢裡撿到，伊於警詢及偵查時，因一時害怕，不敢說出實情，
    始推卸責任，推稱前揭槍彈係甲○○交給伊保管等語，有原審調閱之臺灣桃園地
    方法院檢察署九十一年度偵字第二三五六號、臺灣桃園地方法院九十一年度訴字
    第六三九號乙○○違反槍砲彈藥刀械管制條例案件存卷為憑（本院卷更一審卷第
    一二一頁）。
　證人乙○○嗣於原審亦證稱：因伊於警詢時害怕遭警刑求，始向員警編造前開仿
　  半貝瑞塔自動手槍改造之金屬玩具手槍及子彈係被告所有交伊寄藏，實際上伊於
    警詢、偵查中所言前揭槍彈係甲○○交伊本人寄藏云云，並不實在，嗣伊於交保
    後，曾找甲○○是否願意幫忙將上開槍彈案件扛起，惟甲○○並未答應。當時伊
    與甲○○見面時，曾向甲○○表示伊為警查獲時，因害怕乃向警方供稱前揭槍彈
    是甲○○所有，當時甲○○表示該槍砲案件與其無關，其不願管等語（本院更一
    審卷第一一三頁至第一一四頁）。
　(三)綜上所述，被告涉犯前開槍砲彈藥刀械管制條例案件，僅係依據共犯乙○○於前
　  揭警詢、偵查中單方面之指訴，且共犯乙○○於原審法院調查、審理及本院更一
    審改稱：伊於警詢、偵查中指稱上揭槍彈是甲○○所有並不實在等語，前後不一
    其詞，非無瑕疵，自不能遽以採信。此外，復查無其他積極事證足認被告涉犯前
    開移送併辦犯行，自屬不能證明被告此部分犯罪，是以前開併辦部分，與論罪科
    刑部分並無連續犯之裁判上一罪關係，本院尚屬無從併為審理，應退回檢察官另
    為妥適處理，併此敘明。
五、對於被告上訴與原審判決之判斷：原審以被告事證明確，依累犯之規定，論處被
    告罪刑，固非無見。惟查：(一)本件被告係自首並報繳槍枝，原審未加認定，且未
    依槍砲彈藥刀械管制條例第十八條第一項之規定減輕其刑，尚有未洽。被告就此
    部分提起上訴，抗辯其雖持有前開有殺傷力之改殺玩具手槍罪，但係自首並報繳
    槍枝一節，為有理由。(二)槍砲彈藥刀械管制條例第十九條第一項有關犯同條例第
    十一條之罪，經判處徒刑者，應於刑之執行完畢或赦免後，令入勞動場所強制工
    作，期間為三年之規定，業於九十年十一月十四日經刪除廢止，原判決依槍砲彈
    藥刀械管制條例第十九條之規定，並援引司法院大法官會議第四七一號解釋及憲
    法第二十三條所規定之比例原則，說明其不引用槍砲彈藥刀械管制條例第十九條
    第一項規定對於被告宣告強制工作之理由，其法律之適用，亦有違誤。(三)臺灣桃
    園地方法院檢察署九十一年度偵字第二三五六號被告違反槍砲彈藥刀械管制條例
    移送併辦案件部分，業據移送機關於九十一年五月九日函送原審併案審理，有台
    灣桃園地方法院檢察署九十一年五月九日函在卷可按（原審卷第三十六之二頁）
    ，原審就此併案部分，未於判決內說明是否併予審理之理由，亦有疏誤。原判決
    既有上開可議，要屬無可維持，應予撤銷改判。爰審酌被告素行不佳，且持有上
    開改造手槍，對於社會生有危害，惟念其未同時持有子彈，犯後復自首報繳槍枝
    ，坦承犯行，態度良好等一切情狀，判處有期徒刑十月，併科罰金新臺幣五萬元
    ，並就罰金刑部分諭知易服勞役之折算標準（罰金如易服勞役，以銀元三百元即
    新臺幣九百元折算一日）。
六、扣案仿Ｐ‧ＢＥＲＥＴＴＡ廠半自動手槍之具殺傷力改造金屬玩具手槍乙支（含
    彈匣乙個），係違禁物，應依刑法第三十八條第一項第一款之規定宣告沒收。
據上論斷，應依刑事訴訟法第三百六十九條第一項前段、第三百六十四條、第二百九
十九條第一項前段，槍砲彈藥刀械管制條例第十一條第四項、第十八條第一項、刑法
第十一條前段、第四十七條、第四十二條第二項、第三十八條第一項第一款，罰金罰
鍰提高標準條例第二條、現行法規所定貨幣單位折算新臺幣條例第二條，判決如主文
。
本案經檢察官黃柏齡到庭執行職務。
中　　　華　　　民　　　國　　九十三　　年　　　七　　　月　　二十一　　日
                              臺灣高等法院刑事第六庭
                                  審判長法  官　陳　春　秋
                                        法  官  許　宗　和
                                        法  官  高　明　哲
右正本證明與原本無異。
如不服本判決，應於收受送達後十日內向本院提出上訴書狀，其未敘述上訴之理由者
並得於提起上訴後十日內向本院補提理由書（均須按他造當事人之人數附繕本）。
                                        書記官  李　垂　福
中　　　華　　　民　　　國　　九十三　　年　　　七　　　月　　二十二　　日
附錄：本案論罪科刑法條全文
槍砲彈藥刀械管制條例第十一條：
未經許可，製造、販賣或運輸第四條第一款所稱其他可發射金屬或子彈具有殺傷力之
各式槍砲者，處五年以上有期徒刑，併科新台幣一千萬元以下罰金。
未經許可，轉讓、出租或出借前項所列槍砲者，處三年以上十年以下有期徒刑，併科
新台幣七百萬元以下罰金。
意圖供自己或他人犯罪之用，而犯前二項之罪者，處無期徒刑或七年以上有期徒刑，
併科新台幣一千萬以下罰金。
未經許可，持有、寄藏或意圖販賣販賣而陳列第一項所列槍砲者，處一年以上七年以
下有期徒刑，併科新台幣七百萬元以下罰金。
第一項至第三項之未遂犯罰之。
